【裁判字號】    97,裁,1971
【裁判日期】    970327
【裁判案由】    營業稅
【裁判全文】
最  高  行  政  法  院  裁  定
                                     97年度裁字第01971號
上  訴  人  衛懋企業有限公司
代  表  人  甲○○
被 上訴 人  財政部臺北市國稅局
代  表  人  凌忠嫄
上列當事人間營業稅事件，上訴人對於中華民國95年6月20日臺
北高等行政法院94年度訴字第2601號判決，提起上訴，本院裁定
如下：
    主  文
上訴駁回。
上訴審訴訟費用由上訴人負擔。
    理  由
一、按對於高等行政法院判決之上訴，非以其違背法令為理由，
    不得為之，行政訴訟法第242條定有明文。依同法第243條第
    1項規定，判決不適用法規或適用不當者，為違背法令；而
    判決有同條第2項所列各款情形之一者，為當然違背法令。
    是當事人對於高等行政法院判決上訴，如依行政訴訟法第24
    3條第1項規定，以高等行政法院判決有不適用法規或適用不
    當為理由時，其上訴狀或理由書應有具體之指摘，並揭示該
    法規之條項或其內容；若係成文法以外之法則，應揭示該法
    則之旨趣；倘為司法院解釋或本院之判例，則應揭示該判解
    之字號或其內容。如以行政訴訟法第243條第2項所列各款情
    形為理由時，其上訴狀或理由書，應揭示合於該條項各款之
    事實。上訴狀或理由書如未依此項方法表明者，即難認為已
    對高等行政法院判決之違背法令有具體之指摘，其上訴自難
    認為合法。
二、本件上訴人對於高等行政法院判決上訴，係略以：除援用原
    審主張外，上訴人向澤來實業有限公司、宏田企業股份有限
    公司購買貨品，經該兩公司依約交貨並取得該公司統一發票
    後，上訴人即給付貨款，則上訴人已將系爭貨款與營業稅額
    全部交付該兩公司，顯然已盡所有之注意義務，並無利用虛
    設行號逃漏稅款之故意或過失，故上訴人為本件交易過程實
    已善盡注意之責，並不知該公司為「虛設行號」，當無故意
    逃漏營業稅之行為。因此，被上訴人認為該兩公司為虛設行
    號公司，其無實際之進銷事實，上訴人自無可能與之有交易
    事實，係被上訴人臆測之詞，其未能舉證證明上訴人無進貨
    之事實，而核定就其取得不得扣抵之進項憑證申報扣抵銷項
    稅額予以追補稅款及處罰鍰，顯有違誤，且該兩家公司已依
    規定按期申報進、銷項資料，並按其應納稅額繳納營業稅。
    是以原判決未適用財政部95年5月23日台財稅第00000000000
    號令，遽而判決上訴人敗訴，自屬判決違背法令等語。本院
    經核上訴人對於高等行政法院判決上訴，雖以原判決違背法
    令為由，惟核其上訴理由狀所載內容，無非仍執與起訴意旨
    略同並經原審不採之陳詞，就原審取捨證據、認定事實之職
    權行使，指摘其為不當，並就原審已審酌財政部95年5月23
    日台財稅第00000000000號函釋意旨，詳予論斷者，泛言判
    決有未適用該函釋之違法，而非具體說明其有何合於不適用
    法規或適用法規不當之情形，並揭示該法規之條項或其內容
    或法則、解釋、判例，及合於行政訴訟法第243條第2項所列
    各款之事實，難認對該判決之如何違背法令已有具體之指摘
    。依首揭說明，應認其上訴為不合法。
三、據上論結，本件上訴為不合法，依行政訴訟法第249條第1項
    前段、第104條、民事訴訟法第95條、第78條，裁定如主文
    。
中    華    民    國    97    年    3     月    27    日
                    最高行政法院第四庭
                        審判長法官  鍾  耀  光
                              法官  鄭  小  康
                              法官  姜  仁  脩
                              法官  王  德  麟
                              法官  黃  清  光
以  上  正  本  證  明  與  原  本  無  異
中    華    民    國    97    年    3     月    27    日
                              書記官  阮  思  瑩


司法院資訊處製作；財團法人民間司法改革基金會備份。
